# 关于研发支出资本化追溯调整-请教各位专家

提问人：dengfengru 时间：2016-09-27 11:45:24
请教各位：某上市公司下属子公司，属于互联网金融企业，2014-2016年发生较大研发支出，形成了网站运营平台、运营APP、企业平台品牌等无形资产，但2014-2015年所有研发支付全部费用化（含符合资本化部分），目前集团上市公司要求资本化，进行追溯调整，想问问各位专家老师，这样操作是否可行？具体操作须注意哪些问题（会计和税务方面），特别是需要向税务和监管机构提交哪些资料？另外如果追溯，是属于会计差错还是会计政策变更？问题有点多，谢谢各位了！

回答人：chenyiwei
在实务操作中，对前期已经费用化的研发支出，不建议重新资本化。 研发支出发生时是否符合资本化条件，本来就是涉及高度主观的专业判断的判断性问题。现在的研发成功不等于当初研发支出发生时根据当时可获得的信息判断就已经满足了资本化条件。 《讲解 2010 》P107：“值得强调的是，内部开发无形资产的成本仅包括在满足资本化条件的时点至无形资产达到预定用途前发生的支出总和，对于同一项无形资产在开发过程中达到资本化条件之前已经费用化计入损益的支出不再进行调整。”。 而且本案例涉及上市公司，上市公司的追溯调整必然引起监管部门关注。

提问人：薛 _503 时间：2017-04-13 11:42:07
我想对此追问一下，若是之前对研发支出资本化，后期想调回全部计入费用，这样做是否合理？另外如果追溯，是属于会计差错还是会计政策变更？

回答人：chenyiwei
如果是追溯，只能是以差错更正名义进行。这里没有会计政策选择的空间。

提问人：163hai 时间：2017-11-13 13:54:40
陈版，如果三板公司上半年没有资本化，下半年，是否可以做全年研发费用的资本化呢？

回答人：chenyiwei
资本化是有一个开始时点的。如果上半年没有资本化，则说明资本化的开始时间不可能在上半年度，此时在年报中，上半年研发支出仍然是费用化。

提问人：163hai 时间：2017-11-13 15:40:46
上半年就已经符合资本化条件，但上半年财务没有做资本化

回答人：chenyiwei
理论上可能构成会计差错，但要有很充分的证据。除非研发流程规范、内控完善，否则不轻易认可“上半年就已经符合资本化条件”。